【裁判字號】    90,易,892
【裁判日期】    900530
【裁判案由】    傷害
【裁判全文】
臺灣臺南地方法院刑事判決                            九十年度易字第八九二號
    公  訴  人  臺灣臺南地方法院檢察署檢察官
    被      告  乙○○○
右列被告因傷害案件，經檢察官提起公訴 (九十年度偵字第一六三二號)，本院判決
如左：
    主  文
乙○○○傷害人之身體，處罰金伍仟元，如易服勞役以參佰元折算壹日。
    事  實
一、乙○○○之夫陳金良因占用臺鹽公司七股鹽場（下稱七股鹽場）之宿舍，經法院
    強制執行並予以斷水斷電，乙○○○因而對宿舍承辦員即甲○○○之夫吳正彥心
    生怨隙。嗣甲○○○因任職之七股鹽場理髮室門前遭人掛上二顆「蓮花金」，懷
    疑是乙○○○所為，即於同年九月八日八時三十分許，在台南縣七股鄉中寮村二
    三─六八號前與乙○○○理論，雙方因一言不合發生拉扯，乙○○○竟基於傷害
    之犯意，動手毆打甲○○○之胸部，致甲○○○受有胸部挫傷之傷害。
二、案經被害人甲○○○訴由台南縣警察局佳里分局報告台灣台南地方法院檢察署檢
    察官偵查起訴。
    理  由
一、訊據被告乙○○○固不否認於右揭時地與告訴人甲○○○發生拉扯，然矢口否認
    有何傷害之犯行，辯稱：甲○○○前來質問伊為何在理髮室門口掛蓮花金，並隨
    手拿起旁邊之掃帚打伊，雙方因而互相拉扯，過程中伊並沒有出手毆打甲○○○
    ，致於甲○○○為何受傷伊則不清楚。惟查，右揭事實業據告訴人甲○○○指述
    綦詳，復經證人高碧霞於警訊時指稱：當日在店內聽到被告與告訴人互相叫罵，
    出去查看時，兩人已拉扯在一起，互搶一支掃帚。又證人張良泉亦於警訊時陳稱
    ：當日因發現被告與告訴人互相拉扯對方胸襟，故即前往勸架將雙方拉開等語。
    是衡諸常情，被告與告訴人因口角爭執而相互拉扯胸襟之際，被告因情緒激憤而
    揮打告訴人胸部，實非不可想像之事，此外，復有佳里綜合醫院於八十九年九月
    八日開立之驗傷診斷書一紙附卷可稽，本件事證明確，被告犯行堪以認定，應予
    依法論科。
二、核被告所為係犯刑法第二百七十七條第一項之傷害罪。爰審酌被告因職務宿舍糾
    紛而對告訴人夫婦心生嫌隙、告訴人胸部挫傷所受傷害之程度並不嚴重，以及被
    告犯後態度等一切情狀，量處如主文所示之刑，並諭知易服勞亦之折算標準，以
    示懲儆。
據上論斷，應依刑事訴訟法第二百九十九條第一項前段，刑法第二百七十七條第一項
、第四十二條第二項，罰金罰鍰提高標準條例第一條前段、第二條，判決如主文。
本案經檢察官林逸梅到庭執行職務
中      華      民      國      九十      年      五    月    三十      日
                                  臺灣臺南地方法院刑事第五庭
                                          法  官    簡 慧 娟
右正本證明與原本無異。
如不服本判決，應於判決送達後十日內，向本院提出上訴狀（應附繕本）。
                                          書記官    吳 信 助
中      華      民      國      九十      年      五    月    三十      日
附錄本案論罪科刑法條全文：
中華民國刑法第二百七十七條(普通傷害罪)
傷害人之身體或健康者，處三年以下有期徒刑、拘役或一千元以下罰金。
犯前項之罪因而致人於死者，處無期徒刑或七年以上有期徒刑；致重傷者
，處三年以上十年以下有期徒刑。


司法院資訊處製作；財團法人民間司法改革基金會備份。
